臺灣高雄地方法院交通事件裁定　　　　100年度交聲字第597號
原處分機關　高雄市政府交通局
異　議　人　陸曉蘭
上列受處分人因聲明異議案件，對於高雄市交通事件裁決所 100
年3　 月11日所為之處分（原處分：高市交裁字第裁32-BWB0116
73號），聲明異議，本院裁定如下：
    主  文
異議駁回。
    理  由
一、原處分意旨略以：異議人即受處分人陸曉蘭（下簡稱異議人
    ）於民國100 年1 月25日下午5 時35分許，於高雄市○○路
    段將所駕駛之車號ZL-5635 號自小客車逆向停放於該路段，
    而有「不依順行之方向停車」之違規行為，經填製高市警交
    相字第BWB011673 號高雄市政府警察局舉法違反道路交通管
    理事件通知單，爰依道路交通管理處罰條例第56條第1 項第
    6 款，處罰鍰新臺幣（下同）900 元等語。
二、異議意旨略以：異議人於案發當日係將車牌號碼ZL-5635 號
    自用小客車停放於高雄市○○路段旁講手機，其車身並未熄
    火，講完手機後即駛離現場，是異議人於前開時、地，係「
    臨時停車」而非「停車」，原處分機關應以道路交通管理處
    罰條例第55條第4 款裁罰，故原處分意旨以同條例第56條第
    1 項第6 款規定裁罰應有違誤，爰依法提出聲明異議等語。
三、按汽車駕駛人臨時停車時，有不依順行方向，或不緊靠道路
    右側，或單行道不緊靠路邊，或併排臨時停車之情形者，處
    300 元以上600 元以下罰鍰；而汽車駕駛人停車時，有不依
    順行方向，或不緊靠道路右側，或併排停車，或單行道不緊
    靠路邊停車之情形者，處600 元以上1200元以下罰鍰，道路
    交通管理處罰條例第55條第4 款、第56條第1 項第6 款分別
    定有明文。又上開規定所稱之臨時停車，係指車輛因上、下
    人、客，裝卸物品，其引擎未熄火，停止時間未滿3 分鐘，
    保持立即行駛之狀態而言；而所謂停車，則指車輛停放於道
    路兩側或停車場所，而不立即行駛者，道路交通管理處罰條
    例第3 條第9 、10款規定甚明。次按，汽車駕駛人有違規停
    車之情形，當場不能或不宜攔截製單舉發者，得以汽車所有
    人為被通知人製單逕行舉發，而逕行舉發時，應記明車輛牌
    照號碼、車型等可資辨明之資料。路交通管理處罰條例第7
    條之2 第2 項第4 款、第4 項分別定有明文。
四、經查：
  (一)異議人於100年1 月25 日下午5 時35分許，駕駛車牌號碼ZL
    -5635 號自用小客車行經高雄市○○路段時，有「不依順行
    方向停車」之違規行為，業據異議人自陳在卷，並有現場照
    片在卷可參，是此部分事實應堪認定。
  (二)異議人辯稱：伊當時人在車上講電話，係臨時停車，而非停
    車在現場云云。查經異議人所使用之行動電話門號00000000
    00號、第0000000000號於100 年1 月25日下午5 時20分至5
    時40分未有通話紀錄，有中華電信及遠傳電信通聯紀錄查詢
    單在卷可參（見100 交聲字第597 頁< 下稱本院卷> 第36頁
    至第37頁），是異議人辯稱，伊當時在講手機云云，顯與事
    實相違而不足採。
  (三)次查，違反道路交通事件，係由警員執行舉發，以維持交通
    秩序及人民生命、身體之安全，而對於違規之事實，自無法
    期待過往行人之注意能力，唯僅執行警員能專注於行車秩序
    ，並目睹違規過程，對於違規事實，自得以證人地位陳述親
    身之見聞。經查，異議人所駕駛之ZL-5635 號自小客車於10
    0 年1 月25日下午5 時35分許停放在高雄市○○路上不依順
    行方向停車（斜停），且異議人未在場等情，業經證人即本
    件開單員警曾金杪於本院審理時證稱：伊係開單員警，現場
    舉發員警是陳清富，陳清富回到警局後表示到現場開單時，
    附近民眾見警稽查已紛紛將違規車輛移走，剩下異議人的車
    子沒有動作，員警在那邊等一下後，看到還是沒有人將車移
    走，才開單，當時陳清富表示車內沒有人，故伊依第56條開
    單等語（見本院卷第33頁），並有高雄市政府警察局交通警
    察大隊100 年3 月3 日高市警交逕字第1000007302號函附卷
    可參（見本院卷第5 頁）附卷可參；既執勤員警本其維護交
    通秩序、國民行車安全之職責，依法執行勤務，其依職責所
    為之舉發，自應受到合法、正確的推定，是依證人曾金杪證
    述內容觀之，案發當日陳清富值勤期間，異議人並未在車上
    乙情，應堪認定。參以本件警員與異議人素不相識、亦無恩
    怨，因異議人不依順行方向停車始予以舉發，實難認本件警
    員有何挾怨報復或不實陳述等不可採信之情形，故警員曾金
    杪證述內容，自堪採信。綜上，是異議人辯稱：伊當時人在
    車上云云，均與事實相違而不足採。
五、異議人空言指摘原舉發不當，尚屬無據。從而，異議人確實
    有上揭違規情事，原處分機關依道路交通管理處罰條例第56
    條第1 項第6 款之規定，裁處異議人罰鍰新臺幣900 元，於
    法核無違誤。異議人聲明異議，為無理由，應予駁回。
據上論斷，依道路交通事件處理辦法第18條，裁定如主文。
中    華    民    國  100     年    5     月    19    日
                  交通法庭    法  官    陳航代
以上正本證明與原本無異。
如不服本裁定，應於收受送達後5 日內向本院提出抗告狀。
中    華    民    國   100    年    5     月    23    日
                              書記官    林慧君